臺灣臺南地方法院新市簡易庭民事小額判決
                                    110年度新小字第574號
原      告  菱陽企業有限公司

法定代理人  陳燦齡  
訴訟代理人  錢師風律師
被      告  謝冠琳  
            謝冠妮  
            謝冠媖  
上三人共同
訴訟代理人  謝貳上  
上列當事人間請求損害賠償事件，經本院於民國110年8月24日言
詞辯論終結，判決如下：
    主      文
原告之訴駁回。
訴訟費用新臺幣壹仟元由原告負擔。
    事實及理由
一、按訴狀送達後，原告不得將原訴變更或追加他訴。但擴張或
    減縮應受判決事項之聲明者，不在此限，民事訴訟法第255
    條第1項第3款定有明文。本件原告起訴請求被告應連帶給付
    原告新臺幣（下同）38,835元，及自民國110年4月10日起至
    原告向訴外人永豐建築經理股份有限公司（下稱永豐建經公
    司）領回原告繳納信託款項之日止，按日連帶給付原告2,58
    9元。嗣因原告已於110年4月間取回信託款項1,890萬元，故
    減縮聲明為：被告應連帶給付原告38,835元。核屬減縮訴之
    聲明，參諸首揭規定，自為適法。
二、原告起訴主張：
  ㈠原告與被告等及訴外人許惠婷於110年1月11日就坐落臺南市○
    ○區○○段000○000地號土地，簽訂不動產買賣契約書，並共同
    委由永豐建經公司設立買賣價金履約信託專戶，原告隨即將
    第1期價金1,890萬元存入履約信託專戶。惟上開土地經原告
    丈量鑑測後，發覺部分土地已為大眾所占用並為既成道路，
    換言之，買賣標的土地有重大瑕疵，因而兩造於110年3月25
    日簽立協議書（下稱系爭協議書）解除上開土地買賣契約。
    依系爭協議書第3條約定：被告等同意原告領回存入永豐建
    經公司信託專戶之款項，如有需要協助辦理手續，被告等亦
    願配合辦理。而買賣契約於110年3月25日解除，被告等應於
    解約當日即配合用印，惟被告等屢經催告，均藉故推託，拒
    不用印。被告等之行為顯已違反兩造簽立協議書第3條約定
    ，為可歸責於債務人之事由，致給付不能，依民法第226條
    第1項規定，原告自得請求損害賠償，被告等如依系爭協議
    書第3條約定配合用印，原告即可於101年3月26日領回信託
    款項，因被告等違約，原告受有15日利息損失，依法定利率
    即週年利率5％計算，被告應賠償15日利息損失總計為38,835
    元，爰依民法第226條第1項規定提起本件訴訟。
  ㈡並聲明：被告應連帶給付原告38,835元。
三、被告則辯以：
  ㈠110年3月25日當天雙方還在協商買賣條件是否要變更，是後
    來無法達成共識雙方才同意解除土地買賣契約，但被告等之
    代理人謝貳上當天未攜帶被告等之印章，且被告等均在國外
    ，所在地亦不同，被告等之代理人謝貳上需要與被告等確認
    後才能用印，並非故意遲延用印，且解約時並未約定用印的
    時間，故被告等不需負擔遲延利息。
  ㈡並均聲明：原告之訴駁回。
四、本院得心證之理由：
  ㈠查兩造與訴外人許惠婷於110年1月11日就被告等與許惠婷共
    有之臺南市○○區○○段000○000地號土地成立買賣契約，買賣
    總價為94,095,950元，原告並將簽約款1,890元萬元存入永
    豐建經公司履約保證信託專戶，嗣雙方於110年3月25日簽訂
    系爭協議書合意解除上開土地買賣契約，被告等解約後15日
    始於終止不動產買賣價金履約保證協議書用印，原告並於11
    0年4月間取回簽約款1,890元萬元等情，有不動產買賣契約
    書、買賣價金信託履約委任契約書、系爭協議書、終止不動
    產買賣價金履約保證協議書等資料在卷可稽（本院卷第19-3
    7頁），且兩造為不爭執，此部分事實應堪認定。
  ㈡按當事人主張有利於己之事實者，就其事實有舉證之責任，
    民事訴訟法第277條前段亦有明文規定。又因可歸責於債務
    人之事由，致給付不能者，債權人得請求賠償損害；給付有
    確定期限者，債務人自期限屆滿時起，負遲延責任。給付無
    確定期限者，債務人於債權人得請求給付時，經其催告而未
    為給付，自受催告時起，負遲延責任。其經債權人起訴而送
    達訴狀，或依督促程序送達支付命令，或為其他相類之行為
    者，與催告有同一之效力。前項催告定有期限者，債務人自
    期限屆滿時起負遲延責任，民法第226條第1項、第229條定
    有明文。而民法上所謂「給付不能」，係指依社會觀念其給
    付已屬不能者而言，亦即債務人所負之債務不能實現，已無
    從依債務本旨為給付之意。如房屋毀損、滅失或另出租他人
    並交付使用，無從依租賃契約交付承租人使用；或買賣之物
    法令禁止交易，而無法交付等是。至給付困難，如買受人無
    資力支付價金；或應給付之物有瑕疵而能補正者，則難謂為
    給付不能；又給付不能者，係指客觀上契約當事人不能依債
    之本旨為給付之謂；倘非客觀上不能為給付，而係主觀上不
    為給付，則屬給付遲延之問題；二者之效力亦有不同（最高
    法院94年度台上字第1963號、109年度台上字第197號判決要
    旨參照）。
  ㈢本件原告主張被告等未於110年3月25日解除土地買賣契約當
    天，在終止不動產買賣價金履約保證協議書用印，為給付不
    能，致原告受有15日利息損失38,835元。經查：依系爭協議
    書第3條約定，被告等所負之義務為配合在終止不動產買賣
    價金履約保證協議書用印，惟此給付義務在客觀上並無不能
    實現之情形，故非屬給付不能，是原告主張被告等應負給付
    不能損賠償責任云云，顯屬無據。
  ㈣縱原告主張被告等應負給付遲延責任，惟觀諸系爭協議書第3
    條約定：「甲方（即被告等與許惠婷）同意乙方（即原告）
    領回存入永豐建築經理股份有限公司信託專戶之款項，如有
    需要協助辦理手續，被告等亦願配合辦理」（本院卷第35頁
    ），並未約定被告等應履行配合用印之期限，即屬無確定期
    限之給付，依前開說明，應經債權人催告而未為給付，債務
    人始負給付遲延責任，然原告亦未舉證證明其曾催告被告等
    配合用印而致被告等陷於給付遲延之狀態。再者，代理人就
    解約、用印等重要事項應會與本人聯繫、確認，應屬常見之
    事，又被告等本人均居住在國外，被告等之代理人謝貳上縱
    耗費15日與被告等聯繫用印亦未逾通常履行期限，自難認被
    告等有遲延用印之情形而應負給付遲延責任。
五、從而，原告依民法第226條第1項規定，請求被告等連帶給付
    38,835元，為無理由，應予駁回。
六、按訴訟費用，由敗訴之當事人負擔；小額訴訟，法院為訴訟
    費用之裁判時，應確定其費用額，民事訴訟法第78條、第43
    6條之19第1項分別定有明文。本件訴訟費用計1,000元（即
    第一審裁判費），應由敗訴之原告負擔，爰確定如主文第2
    項所示。
七、結論：本件原告之訴為無理由。爰依民事訴訟法第436條之2
    3、第436條第2項、第78條、第436條之19第1項，判決如主
    文。
中　　華　　民　　國　　110 　年　　9 　　月　　7 　　日
                    新市簡易庭  法  官　曾仁勇
以上正本證明與原本無異。
如不服本判決，應於送達後20日內，向本院提出上訴狀並表明上
訴理由，如於本判決宣示後送達前提起上訴者，應於判決送達後
20日內補提上訴理由書（須附繕本）。
對於小額程序之第一審判決之上訴，非以其違背法令之理由，不
得為之。且上訴狀內應記載表明（一）原判決所違背之法令及其
具體內容。（二）依訴訟資料可認為原判決有違背法令之具體事
實者。
如委任律師提起上訴者，應一併繳納上訴審裁判費。 
中　　華　　民　　國　　110 　年　　9 　　月　　7 　　日
                                書記官  吳佩芬